臺灣桃園地方法院刑事判決　　　　　　96年度交易字第105號
公　訴　人　臺灣桃園地方法院檢察署檢察官
被　　　告　甲○○
上列被告因公共危險案件，經檢察官提起公訴（九十六年度偵字
第二三一五號），被告於本院準備程序進行中，就被訴事實為有
罪之陳述，經本院告知簡式審判程序意旨，並聽取公訴人及被告
之意見後，本院合議庭裁定由受命法官獨任依簡式審判程序進行
審理，並判決如下：
    主  文
甲○○服用酒類，不能安全駕駛動力交通工具而駕駛，累犯，處
有期徒刑肆月，如易科罰金，以新台幣壹仟元折算壹日。
    事  實
一、甲○○前於民國九十年間，因犯公共危險之酒後駕車案件，
    經本院於九十年十月八日以九十年桃交簡字第一一一一號簡
    易判決判處罰金銀元一萬二千元，於九十一年一月二十二日
    繳納罰金執行完畢（不構成累犯）；後又於九十三年間，再
    度因犯公共危險之酒後駕車案件，經本院於九十三年六月三
    日以九十三年度桃交簡字第八六四號簡易判決判處有期徒刑
    二月，於九十四年一月十七日易科罰金執行完畢（於本件構
    成累犯）。詎其仍不知警惕，於九十五年十二月三十一日晚
    上六時許，在桃園縣桃園市○○路某工地之福利社內與友人
    共飲米酒，飲至當日晚上八時三十分許，竟於明知其於飲酒
    後，因酒後血液中所含酒精成分影響中樞神經系統運作，對
    外界反應能力降低，已達不能安全駕駛動力交通工具之狀態
    ，仍於飲酒後騎乘動力交通工具車牌號碼為ＡＷ二－九七七
    號重型機車，先前往位於桃園縣桃園市境內之聖保祿醫院，
    稍加停留後，再承前接犯意騎乘前開重型機車，於同日晚間
    十時三十五分許，在返回其位於桃園縣大溪鎮仁愛里八鄰埔
    頂三十五號五樓住處途中，行經桃園縣大溪鎮○○路○段三
    八八號前時，因行車緩慢及偏移而經警攔檢對之實施酒測，
    測得其吐氣所含酒精成分每公升零點六八毫克而查獲。
二、案經桃園縣政府警察局大溪分局報請臺灣桃園地方法院檢察
    署檢察官偵查起訴。
    理  由
一、訊據被告甲○○於警詢及本院審理時，對其曾於上揭時、地
    酒後駕車之事實均坦承不諱，而被告因酒後無法正常駕駛而
    經警攔查，並測試其呼氣酒精濃度值達每公升零點六八毫克
    ，且無法通過生理協調平衡檢測測試等情，有酒精濃度測試
    報告表、汽車駕駛人酒後生理協調平衡檢測紀錄表、刑法第
    一百八十五條之三案件測試觀察紀錄表各一份在卷可稽；另
    依交通部運輸研究所七十九年八月對駕駛人行為之研究（酒
    醉駕車對駕駛行為之分析研究）指出，吐氣每公升酒精含量
    零點二五毫克等於血液中酒精濃度（Blood Alcohol Concen
    tration ，簡稱ＢＡＣ）百分之零點零五（亦即每一百毫升
    血液中含五十毫克酒精），而ＢＡＣ到達百分之零點零八至
    百分之零點一五時，對駕駛能力之影響為：判斷力嚴重受到
    影響、功能與精神協調受損、駕駛之體能困難增加，對心理
    行為之影響為：產生情緒異常現象、步伐不平穩、言語不清
    、反應惡劣、記憶及判斷力受損、精神處於錯亂狀態；又Ｂ
    ＡＣ超過百分之零點一五，對駕駛人能力之影響為：爛醉如
    泥、失去知覺可能致死、精神處於昏睡狀能。被告於本件經
    警查獲後，測試其呼氣酒精濃度值達每公升零點六八毫克，
    經換算ＢＡＣ為百分之零點一三六，其視線、判斷及理解能
    力等顯均受到相當程度之影響而減退，駕駛能力呈不穩定狀
    態，再參酌前揭警員查獲後所製作之生理協調平衡檢測紀錄
    及測試觀察紀錄表，被告無法通過生理協調平衡測試，且為
    員警查獲後訊問過程有語無倫次、含糊不清等情形，顯見被
    告應已達不能安全駕駛之程度。從而，本件事證已臻明確，
    被告犯行足堪認定，應予依法論科。
二、核被告甲○○所為，係犯刑法第一百八十五條之三之酒後不
    能安全駕駛動力交通工具而駕駛罪。而被告曾於九十三年間
    ，再度因犯公共危險案（酒後駕車），經本院於九十三年六
    月三日以九十三年度桃交簡字第八六四號簡易判決判處有期
    徒刑二月，於九十四年一月十七日易科罰金執行完畢，有臺
    灣高等法院被告前案紀錄表一紙，附卷可稽，其於有期徒刑
    執行完畢後五年內故意再犯本件有期徒刑以上之刑之罪，為
    累犯，應依刑法第四十七條第一項規定，依法加重其刑。爰
    審酌被告飲用酒類後，已有無法正常駕駛車輛，顯達無法安
    全駕駛動力交通工具之程度，此值政府為確保社會公眾安定
    及其他道路交通參與者之安全，而強力取締酒後駕車之際，
    竟仍無視於酒後不得駕車之禁令，猶駕駛車輛行駛於道路為
    不安全駕駛，經測得之吐氣所含酒精成分達每公升零點六八
    毫克，危害行車安全，枉顧其他用路人生命、財產之安全，
    犯罪情節非輕，且被告有如事實欄所載前案情形分別因酒後
    駕車觸犯公共危險罪案件，已如前述，卻仍再犯本件，屢次
    不恪遵法令，顯見前案之執行（含檢察官就其開判處有期徒
    刑部分給予易科罰金之寬典）未使其心生警惕、悔悟，實屬
    不是，惟念及被告犯罪後坦承犯行，本次並未發生車禍事故
    ，具體造成他人之生命、身體或財產之損害，與其智識程度
    、犯罪之動機等一切情狀，以及檢察官具體求處有期徒刑七
    月之刑度尚嫌過重等情，量處如主文所示之刑，併諭知易科
    罰金之折算標準，以示懲儆。
三、據上論斷，應依刑事訴訟法第二百七十三條之一第一項、第
    二百九十九條第一項前段，刑法第一百八十五條之三、第四
    十一條第一項前段，刑法施行法第一條之一第一項、第二項
    但書，判決如主文。
本案經檢察官董良造到庭執行職務。
中　　華　　民　　國　　96　　年　　5　　月　　25　　日
                        臺灣桃園地方法院刑事第十庭
                                法　官　柯姿佐
上正本證明與原本無異。如不服本判決，應於判決送達後10日內
向本院提出上訴狀（應附繕本），上訴於臺灣高等法院。
                                書記官  蔡紫凌
中　　華　　民　　國　　96　　年　　6 　　月　　1 　　日
中華民國刑法第185 條之3 （重大違背義務致交通危險罪）
服用毒品、麻醉藥品、酒類或其他相類之物，不能安全駕駛動力
交通工具而駕駛者，處1 年以下有期徒刑、拘役或3 萬元以下罰
金。
